【裁判字號】    97,聲,1602
【裁判日期】    980106
【裁判案由】    返還提存物
【裁判全文】
臺灣臺南地方法院民事裁定              97年度聲字第1602號
聲  請  人  慶豐商業銀行股份有限公司
法定代理人  甲○○
代  理  人  乙○○
相  對  人  丙○○
                        18號.
上列當事人間聲請返還擔保金事件，本院裁定如下：
    主  文
本院九十七年度存字第一四四三號擔保提存事件聲請人所提存之
擔保金八十九年度甲類第六期中央政府建設公債（債券代號：A8
9106）、面額新臺幣貳拾萬元，准予返還。
聲請程序費用由相對人負擔。
    理  由
一、按訴訟終結後，供擔保人證明已定二十日以上之期間，催告
    受擔保利益人行使權利而未行使，或法院依供擔保人之聲請
    ，通知受擔保利益人於一定期間內行使權利並向法院為行使
    權利之證明而未證明者，法院應依供擔保人之聲請，以裁定
    命返還其提存物，民事訴訟法第104條第1項第 3款定有明文
    。
二、本件聲請意旨略以：聲請人與相對人及債務人楊文龍、蘇芳
    蘭請求給付借款事件，聲請人前依本院97年度裁全字第2071
    號民事假扣押裁定，提供中央政府建設公債89年度甲類第6
    期登錄債券，面額新臺幣（下同）200,000元為擔保，並以
    本院97年度存字第1443號提存事件提存後，以本院97年度執
    全字第1261號執行假扣押相對人及債務人楊文龍之財產在案
    。茲聲請人已聲請撤回對相對人上開假扣押強制執行程序在
    案，訴訟已經終結，而聲請人亦已向本院聲請以97年度聲字
    第1476號民事裁定通知相對人限期行使權利而未行使。另對
    債務人楊文龍、蘇芳蘭並已取得支付命令確定（鈞院97年度
    司促字第20373號）等語。
三、經查：聲請人主張之上開事實，業據其提出本院97年度裁全
    字第2071號民事假扣押裁定、本院97年度存字第1443號提存
    書、本院民事執行處97年11月13日南院龍97執全新字第1261
    號函、本院97年度司促字第 20373號支付命令及確定證明書
    、本院97年度聲字第1476號限期行使權利民事裁定及裁定確
    定證明書各一件為證，並經本院依職權調閱本院97年度執全
    字第1261號假扣押執行卷宗（含本院97年度裁全字第2071號
    假扣押卷宗）、本院97年度存字第1443號擔保提存卷宗及本
    院97年度聲字第1476號限期行使權利民事卷宗審核屬實。又
    查，亦無相對人對聲請人於本院有行使權利請求損害之訴訟
    ，有本院民事紀錄科查詢表一紙附卷可稽。至聲請人對假扣
    押供擔保受益人之共同債務人楊文龍、蘇芳蘭就其假扣押裁
    定保全之債權金額600,000元，並已取得命其等給付616,376
    元之確定支付命令（鈞院97年度司促字第 20373號），就債
    務人楊文龍、蘇芳蘭部分，自毋庸法院裁定，即可逕向提存
    所聲請取回，併予敘明。從而，聲請人提起本件聲請，請求
    返還擔保金，核與前揭民事訴訟法第104條第1項第 3款之規
    定相符，自應准許。
四、依民事訴訟法第95條、第78條，裁定如主文。
中    華    民    國    98    年    1     月    6     日
                  民事第一庭    法  官  蔡美美
上為正本係照原本作成。
如對本裁定抗告須於裁定送達後10日內向本院提出抗告狀，並應
繳納抗告費新台幣1000元。
中    華    民    國    98    年    1     月    6     日
                                書記官  謝明達


司法院資訊處製作；財團法人民間司法改革基金會備份。
